臺灣臺北地方法院刑事判決
111年度審易字第726號
公  訴  人  臺灣臺北地方檢察署檢察官
被      告  丁銓蔚



            張煜熙


上列被告因竊盜案件，經檢察官提起公訴（110年度偵字第33078
、35441號），本院判決如下： 
    主  文
丁銓蔚犯如附表一所示之罪，各處如附表一「罪名及宣告刑」欄
所示之刑。應執行有期徒刑壹年陸月。
張煜熙犯如附表一所示之罪，各處如附表一「罪名及宣告刑」欄
所示之刑。應執行有期徒刑壹年陸月。
    事  實
    丁銓蔚、張煜熙與鄭志祥（檢察官另行通緝）共同意圖為自
    己不法之所有，基於竊盜之犯意聯絡，分別為下列行為：
一、於民國110年10月29日下午2時8分許，由鄭志祥駕駛車牌號
    碼000-0000號租賃小客車（下稱本案汽車），搭載丁銓蔚、
    張煜熙，其等隨機在○○市○○區○○路一帶尋找可下手行竊之住
    家，後駛至興隆路3段207巷12弄19號附近，推由鄭志祥負責
    把風，丁銓蔚、張煜熙則下車進入上址建物至5樓洪瑞月住
    處，由張煜熙持一字起子，將洪瑞月住處大門撬開，張煜熙
    即先行返回本案汽車，改由張煜熙駕駛車輛及把風，丁銓蔚
    則侵入洪瑞月住處內，竊取如附表二編號1所示之物品，鄭
    志祥則下車進入上址建物查看丁銓蔚行竊情形，得手後，丁
    銓蔚、鄭志祥2人返回本案汽車，由張煜熙駕車駛離現場。
二、其等3人另於同（29）日下午2時44分許，由張煜熙駕駛本案
    汽車，搭載丁銓蔚、鄭志祥抵達○○市○○區○○○街000○0號○○○
    社區附近，推由張煜熙、鄭志祥負責把風，丁銓蔚則以攀爬
    方式自未上鎖之窗戶侵入上址2樓李念芸、温柔之租屋處，
    並接續徒手竊取如附表二編號2之物，得手後丁銓蔚返回本
    案汽車，由張煜熙駕車駛離現場。
    理  由
壹、證據能力部分：
    本案據以認定事實之供述證據，公訴人及被告2人於本院言
    詞辯論終結前均未爭執其證據能力，經審酌該等證據之取得
    並無違法，且與本案待證事實具有關聯性，依刑事訴訟法第
    159條之5之規定，自有證據能力；至所引非供述證據部分，
    與本案事實具自然關聯性，且非公務員違背法定程序所取得
    ，依同法第158條之4規定反面解釋，亦具證據能力。
貳、實體部分：
一、認定事實所憑之證據及理由： 
    訊據被告丁銓蔚坦認上開事實；被告張煜熙固坦承有由共犯
    鄭志祥駕車搭載其與被告鄭志祥前往如事實欄所示地點，
    其等離開時改由其駕車，其等3人再駕車前往如事實欄所示
    地點，被告丁銓蔚有下車等情，惟矢口否認有何加重竊盜犯
    行，並辯稱：我不知道被告丁銓蔚跟共犯鄭志祥去行竊，我
    都在車上，被告丁銓蔚跟共犯鄭志祥下車就突然不見，我沒
    有下車接應，上車後又叫我載他們到哪裡，我也沒有分到錢
    云云。經查：
　㈠前揭事實，業據被告丁銓蔚於本院審理時坦承不諱（見審易
    字卷第211、217頁），核與共犯鄭志祥於警詢之陳述、告訴
    人洪瑞月、李念芸、温柔於警詢之指證情節相符（見偵字33
    078卷第41至48、65至67、69至71頁、偵字35441卷第65至67
    、69至71頁），且有臺北市政府警察局○○○○分局搜索扣押筆
    錄、扣押物品目錄表、案發地點周邊道路監視器錄影畫面截
    圖、搜索時採證照片、本案汽車車輛詳細報表（見偵字3307
    8卷第81至84、89至97、107至111、125至126、127至144、1
    51頁，偵字35441卷第21至31頁），堪以認定。　
　㈡而據共犯鄭志祥於警詢時陳稱：如事實欄所示部分，當時是
    由胖胖（即被告張煜熙）坐在副駕駛座告訴我要前往哪裡，
    由我開車，案發時監視器所拍攝到進入案發現場1樓的是胖
    胖跟阿丁（即被告丁銓蔚），他們說要找朋友，我放他們下
    車後，我便在車上等，他們好像是用一些開鎖工具進入，後
    來胖胖先回到車上，跟我說他們是去行竊，阿丁還在上面，
    換胖胖來開車，我就下車去找阿丁，我走到1樓時，阿丁就
    出來了，我算是從事類似把風的角色，共犯就是胖胖跟阿丁
    ；後來胖胖開車駕駛本案汽車抵達如事實欄所示地點，是
    由阿丁用爬的方式入內行竊，我算是把風，胖胖是駕駛，這
    次是胖胖指示的，都是找比較偏僻、人煙稀少及監視器少的
    地方（見偵字33078卷第41至48頁，偵字35441卷第61至63頁
    ）。
　㈢參以如事實欄所示案發地點監視器錄影畫面截圖，確見被告
    2人共同進入案發址1樓（見偵字33078卷第113至115頁），
    此客觀事實亦為被告張煜熙於偵查中所坦認（見偵字33078
    卷第192頁），而被告2人於當日下午2時9分共同進入案發址
    1樓後，被告張煜熙於下午2時19分始步出案發址1樓走回本
    案汽車，下午2時21分改由共犯鄭志祥下車進入案發址1樓，
    下午2時24分被告丁銓蔚與共犯鄭志祥即步出案發址1樓走回
    本案汽車，有前引監視器錄影畫面截圖可證（見偵字33078
    卷第113至117頁），時序除與共犯鄭志祥所陳行竊過程相符
    之外，此次行竊時間總長為15分鐘，被告張煜熙進入案發址
    大樓的時間即佔其中10分鐘，足認其有與被告丁銓蔚共同侵
    入案發址下手行竊。又本案遭竊財物眾多，且有筆記型電腦
    等大體積之物，被告丁銓蔚竊得後均將贓物帶回本案汽車，
    離開時更改由被告張煜熙駕車，該址更非公共場所而係民宅
    公寓，被告張煜熙焉有全然不知被告丁銓蔚與共犯鄭志祥共
    同實行竊盜之理，況案發址大樓既為私人公寓，怎有設置公
    廁，被告張煜熙抗辯其只是去1樓上廁所云云，顯不合理。
　㈣再如事實欄所示部分，既接於前揭第一次行竊後所為，且由
    被告張煜熙駕車搭載被告丁銓蔚、共犯鄭志祥及前揭行竊所
    得贓物抵達案發址，其等於當日下午2時46分抵達後，推由
    被告丁銓蔚下車進入，其間共犯鄭志祥更曾二度下車各在公
    寓外、社區側門內徘徊把風，被告丁銓蔚於下午3時21分始
    回到本案汽車，由被告張煜熙駕車搭載被告丁銓蔚、共犯鄭
    志祥離去，有前引監視器錄影畫面截圖可證（見偵字35441
    卷第21至31頁），此次行竊時間總長為35分鐘，歷時更久，
    被告丁銓蔚竊得後更同樣將大批贓物帶回本案汽車，且有筆
    記型電腦等大體積之物，離開時亦由被告張煜熙駕車，該址
    更非公共場所而係民宅公寓，顯見被告張煜熙確與被告丁銓
    蔚與共犯鄭志祥共同實行上開竊盜行為無訛，前揭所辯，純
    屬卸責，不足採信。
　㈤綜上所述，本案事證明確，被告2人犯行均堪認定，俱應依法
    論科。
二、論罪科刑：
　㈠法律適用、共犯及罪數關係：
　⒈核被告2人就事實欄之所為，係犯刑法第321條第1項第1、2
    、3、4款之結夥三人攜帶兇器毀損門扇侵入住宅竊盜罪；就
    事實欄之所為係犯刑法第321條第1項第1、2、4款之結夥三
    人踰越窗戶侵入住宅竊盜罪。起訴書就事實欄部分漏未敘
    及踰越窗戶之加重事由，然本案事實同一，且論罪法條相同
    ，附此敘明。
　⒉被告2人與共犯鄭志祥就上揭犯行均有犯意聯絡及行為分擔，
    俱應論以共同正犯。被告2人陸續竊取複數商品，係基於竊
    盜之單一犯意，時間密接，各行為之獨立性極為薄弱，在刑
    法評價上，以視為數個舉動之接續施行，合為包括之一行為
    予以評價，屬接續犯，各論以一罪即足。被告2人就事實欄
    所為係基於單一行為決意，在同一時間、地點，徒手竊取告
    訴人李念芸、温柔之財物，為同種想像競合犯，依刑法第55
    條之規定，從一重之結夥三人踰越窗戶侵入住宅竊盜罪處斷
    。被告2人所犯前開2罪，犯意各別，行為互殊，應予分論併
    罰。
  ㈡量刑審酌：
　  爰以行為人之責任為基礎，審酌被告張煜熙前有多次加重竊
    盜前科，素行甚劣，被告2人正值壯年，猶不思以正當方式
    獲取財物，竟仍共同為本案加重竊盜犯行，實難寬貸，兼衡
    被告丁銓蔚犯後坦認犯行、被告2人均未實際賠償告訴人3人
    所受損害之態度，參以被告丁銓蔚於本院審理時自陳二專畢
    業之智識程度、離婚、有未成年子女、現○○○○等生活狀況、
    被告張煜熙於本院審理時自陳高職畢業之智識程度、已婚、
    有未成年子女、現○○中、需扶養子女等生活狀況，告訴人洪
    瑞月於本院所陳關於被告2人量刑之意見、告訴人3人遭竊財
    物價值非低、贓物發還情形（詳後述），暨被告2人犯罪動
    機、手段、目的、參與程度（分工內容）等一切情狀，各量
    處如主文所示之刑，復綜合斟酌各次犯罪行為之不法與罪責
    程度、各罪彼此間之關聯性、數罪所反應被告人格特性與傾
    向、對被告施以矯正之必要性、所侵害之法益與整體非難評
    價等，定應執行刑如主文所示，以資儆懲。另卷內查無足以
    證明被告2人構成累犯事實之前案徒刑執行完畢資料（前案
    紀錄表以外之前案確定判決、執行指揮書、執行函文、執行
    完畢文件等相關執行資料）及被告2人本件有何特別惡性及
    對刑罰反應力薄弱等各節，依最高法院刑事大法庭110年度
    台上大字第5660號裁定意旨，本院無從裁量是否因累犯而應
    加重其刑，爰就被告張煜熙部分改列為量刑審酌（加重）事
    由，附此敘明。
三、不予沒收之說明：
    被告2人本案竊得財物，就附表二編號1之2及編號2部分業已
    發還，有贓物認領保管單可佐（見偵字33078卷第101至105
    頁，偵字35441卷第163、165頁），至附表二編號1之1雖未
    扣案，惟被告丁銓蔚堅稱由共犯鄭志祥取走等語，卷內亦無
    被告2人保有此部分犯罪所得之積極事證，應認被告2人已無
    處分權限，爰均不宣告沒收或追徵。而被告丁銓蔚所用未扣
    案之一字起子，固為其等供犯本案犯行之用，然既未扣案，
    又無證據證明屬違禁物，縱予沒收或追徵之宣告，除另使刑
    事執行程序開啟之外，其所收之特別預防及社會防衛效果亦
    甚微弱，沒收或追徵顯欠缺刑法上重要性，為符合比例原則
    並兼顧訴訟經濟，爰依刑法第38條之2第2項之規定，不予宣
    告沒收或追徵。至其餘扣案工具，與本案犯行無直接關聯，
    亦無由宣告沒收。
據上論斷，應依刑事訴訟法第299條第1項前段（依法院辦理刑事
訴訟案件應行注意事項第159點，判決書據上論結部分，得僅引
用應適用之程序法條），判決如主文。　　
本案經檢察官牟芮君提起公訴，檢察官呂俊儒到庭執行職務。
中　　華　　民　　國　　111 　年　　7 　　月　　25　　日
                  刑事第二十庭  法  官　賴鵬年
以上正本證明與原本無異。 
如不服本判決應於收受送達後20日內向本院提出上訴書狀，並應
敘述具體理由；其未敘述上訴理由者，應於上訴期間屆滿後20日
內向本院補提理由書（均須按他造當事人之人數附繕本）「切勿
逕送上級法院」。告訴人或被害人如對於本判決不服者，應具備
理由請求檢察官上訴，其上訴期間之計算係以檢察官收受判決正
本之日期為準。 因疫情而遲誤不變期間，得向法院聲請回復原
狀。
                                 書記官　萬可欣
中　　華　　民　　國　　111 　年　　7 　　月　　25　　日
附錄本案論罪科刑法條全文：
中華民國刑法第321條
犯前條第1項、第2項之罪而有下列情形之一者，處6月以上5年以
下有期徒刑，得併科50萬元以下罰金：
一、侵入住宅或有人居住之建築物、船艦或隱匿其內而犯之。
二、毀越門窗、牆垣或其他安全設備而犯之。
三、攜帶兇器而犯之。
四、結夥三人以上而犯之。
五、乘火災、水災或其他災害之際而犯之。
六、在車站、港埠、航空站或其他供水、陸、空公眾運輸之舟、
    車、航空機內而犯之。
前項之未遂犯罰之。
附表一：
編號 事實 罪名及宣告刑 1 如事實欄一所示 丁銓蔚犯結夥三人以上攜帶兇器毀損門扇侵入住宅竊盜罪，處有期徒刑捌月。 張煜熙犯結夥三人以上攜帶兇器毀損門扇侵入住宅竊盜罪，處有期徒刑捌月。 2 如事實欄二所示 丁銓蔚犯結夥三人以上踰越窗戶侵入住宅竊盜罪，處有期徒刑壹年。 張煜熙犯結夥三人以上踰越窗戶侵入住宅竊盜罪，處有期徒刑壹年。 
附表二：
編號  遭竊物品 所有人 對應事實 1 1之1 愛買禮券1張（面額新臺幣【下同】1,000元）、小零錢包1個（內含50元零錢）、宏碁筆記型電腦1臺（廠牌：ACER、型號：SF313-52G-52A4、銀色，價值2萬7,000元） 洪瑞月 事實欄一  1之2 身分證1張、健保卡1張、吊飾2個（價值約100元）、鏡子1個（價值約100元）（均已發還）    2  錢包2個（價值約800元）、側背包1個（價值約1,900元）、首飾1盒（含多個耳環，價值約3,000元）（均已發還） 李念芸 事實欄二   富士相機1臺（價值5萬2,000元）、酒紅色名牌包1個（價值3萬元）、咖啡色後背包1個（價值約2,000元）、首飾1盒（價值約1萬元）、鐵盒1個（含發票數張）、學生證1張、筆記型電腦1臺（廠牌：APPLE，價值4萬8,000元）（均已發還） 温柔